# 合并直接费用

提问人：zico9999 时间：2011-04-27 22:43:37
自 2010 年 1 月 1 日起，对于非同一控制下的控股合并而言，购买方为企业合并发生的审计、法律服务、评估咨询等中介费用以及其他相关管理费用，应当于发生时计入当期损益；购买方作为合并对价发行的权益性证券或债务性证券的交易费用，应当计入权益性证券或债务性证券的初始确认金额。但该等直接相关费用在购买方个别报表层面仍然计入由此形成的长期股权投资的初始投资成本）；
（ 3 ）在合并合同或协议中对可能影响合并成本的未来事项作出约定，且购买日估计未来事项很可能发生并且对合并成本的影响金额能够可靠计量的，相关影响数。 通过多次交换交易分步实现的企业合并：购买日在 2009 年 12 月 31 日或之前的，合并成本为每一单项交易成本之和；购买日在 2010 年 1 月 1 日或之后的，合并成本为购买日之前原持有股权于购买日的公允价值和购买日增持股权的对价之和。
按照准则解释 4 号，我没发现非同一控制下合并直接费用要分别考虑单表和合并表啊?

回答人：chenyiwei
个人认为比较合理的做法还是在个别报表和合并报表层面分别基于不同的原则考虑这一问题。在个别报表层面将直接费用计入初始投资成本更为合理。但目前《讲解 2010 》是要求个别报表层面把此类直接费用也同样费用化处理。